臺灣高雄地方法院民事判決　　　　　　 100年度家訴字第42號
原　　　告　臺灣高雄地方法院檢察署檢察官
訴訟代理人　陳秋帆即臺灣高雄地方法院檢察署檢察事務官
被　　　告　薛金山
上列當事人間請求撤銷死亡宣告事件，本院於中華民國100年4月
12日言詞辯論終結，判決如下：
    主      文
本院八十五年度亡字第三號於中華民國八十五年二月二十三日宣
告失蹤人薛金山（男，民國○○○年○月○○○日生，身分證統
一編號：Ｚ000000000號）於中華民國七十七年二月十
日下午十二時死亡之判決應予撤銷。
訴訟費用由被告負擔。
    事實及理由
一、按撤銷死亡宣告之訴，檢察官或有法律上利害關係之人，得
    提起之。撤銷死亡宣告之訴，除準用第551 條第2 項之規定
    外，如受死亡宣告人尚生存或確定死亡之時不當者，亦得提
    起之。民事訴訟法第635 條第1 項、第636 條分別定有明文
    。
二、原告主張：被告薛金山（男，民國○○年○月○○日生，身分證
    統一編號：Ｚ000000000號），前於民國70年2月10日離家後
    失蹤、音訊杳然，前經聲請本院於85年2月23日以85年度亡
    字第3號民事判決，宣告其於77年2月10日下午12時死亡在案
    。惟被告在99年6月25日凌晨2時30分許飲酒後，明知已不能
    安全駕駛動力交通工具，竟仍騎乘車牌號碼GEV-108號重型
    機車，欲前往台北縣三重市○○○路訪友，嗣於同日凌晨3
    時13分許，途經臺北縣三重市○○○路與重安街口前，為警
    攔檢盤查，經警測試其因服用酒類後致其吐氣所含酒精成份
    達每公升0.89毫克而查獲，並經臺灣板橋地方法院檢查署檢
    察官以99年度速偵字第4141號案件聲請簡易判決處刑，有臺
    北縣（現改制為新北市）政府警察局三重分局刑事案件移送
    書、相對人薛金山詢問筆錄、99年度速偵字第4141號聲請簡
    易判決處刑書在卷可參，足徵相對人現仍生存，並未死亡，
    爰依民事訴訟法第635 條、第636 條之規定，訴請撤銷上開
    宣告死亡之判決等情，並聲明求為判決：如主文所示等語。
三、被告到場對於原告主張之事實不為爭執之陳述，並聲明：同
    意原告之請求等語。
四、經查，原告主張之上開事實，業其到庭陳述明確，及據提出
    臺台灣板橋地方法院檢查署99年度速偵字第4141號案件影本
    、新北市政府警察局三重分局刑事案件移送書、相對人薛金
    山詢問筆錄、99年度速偵字第4141號聲請簡易判決處刑書等
    各1 件附卷為憑，復為被告到庭所不爭執，且經證人李薛月
    英即被告之二姐到庭證稱：「當時因為父親先過世，後來母
    親接著過世，沒有辦法找到被告，因為要辦理過戶繼承，所
    以才去申報被告失蹤，後來才會聲請死亡宣告。」等語明確
    在卷（詳本院卷第48頁言詞辯論筆錄所載）。是依兩造上開
    陳述及證人證述各語，及經本院依職權調閱本院85年度亡字
    第3號民事判決書1份在卷可稽，應堪信原告上開主張為真實
    可採信。是本件被告既尚未死亡而仍生存，則揆諸上開法律
    規定，原告訴請撤銷上開宣告死亡之判決，於法洵屬有據，
    所訴自應予以准許。
五、據上論結，本件原告之訴為有理由，依民事訴訟法第78條，
    判決如主文。
中    華    民    國   100    年    4     月    26    日
                    家事法庭  法  官  柯盛益
上為正本，係照原本作成。
如不服本判決，應於本判決書送達後20日不變期間內，向本院提
出上訴狀（須附繕本）及表明上訴理由，並應繳納上訴裁判費新
臺幣1,000元。
中    華    民    國    99    年    4     月    26    日
                              書記官  李冠毅